【裁判字號】    99,審小上,20
【裁判日期】    990224
【裁判案由】    損害賠償
【裁判全文】
臺灣臺北地方法院民事裁定            99年度審小上字第20號
上  訴  人  乙○○
被上訴人    甲○○
上列當事人間請求損害賠償事件，上訴人對於中華民國98年11月
16日本院98年度北小字第2560號第一審判決提起上訴，本院裁定
如下：
    主      文
上訴駁回。
第二審訴訟費用新台幣壹仟伍佰元由上訴人負擔。
    理      由
一、本件上訴意旨略以：上訴人有誠意和解，已請各幹部調解三
    次，並給付新台幣（下同）30,000元予被上訴人，被上訴人
    亦有在場，惟卻出爾反爾，罵上訴人三字經，並拿武器要攻
    擊上訴人，上訴人之精神受損；又上訴人並無房屋，只以開
    計程車維生，有母親及子女需扶養，實無力清償賠償費用等
    云云。
二、按關於請求給付金錢或其他代替物或有價證券之訴訟，其標
    的金額或價額在新台幣十萬元以下者，適用本章所定之小額
    程序。對於小額訴訟之第一審裁判，得上訴或抗告於管轄之
    地方法院，其審判以合議行之。對於前項第一審裁判之上訴
    或抗告，非以其違背法令為理由，不得為之。至其上訴狀內
    應記載上訴理由，表明下列各款事項：一、原判決所違背之
    法令及其具體內容。二、依訴訟資料可認為原判決有違背法
    令之具體事實，民事訴訟法第436條之8第1項、第436條之24
    、第436條之 25分別定有明文。另所謂判決違背法令，上訴
    人以原判決有不適用法規或適用不當為上訴理由時，其上訴
    狀或理由書應有具體之指摘，並揭示該法規之條項或其內容
    ，若係成文法以外之法則，應揭示該法則之旨趣，倘為司法
    院解釋或本院之判例，則應揭示該判解之字號或其內容，如
    依民事訴訟法第 469條所列各款事由提起第三審上訴者，其
    上訴狀或理由書應揭示合於該條款之事實，最高法院67年台
    上字第2876號判例、70年台上字第2027號判例、71年台上字
    第 314號判例可資參考。是當事人於小額訴訟程序提起上訴
    ，如依民事訴訟法第 468條規定，以第一審判決有不適用法
    規或適用法規不當為理由時，其上訴狀或理由書應有具體之
    指摘，並揭示該法規之條項或其內容。若係成文法以外之法
    則，應揭示該法則之旨趣。倘為司法院解釋、或最高法院之
    判例，則應揭示該判解之字號或其內容。如以民事訴訟法第
    469 條所列各款情形為理由時，其上訴狀或理由書，應揭示
    合於該條款之事實。上訴狀或理由書如未依此項方法表明者
    ，即難認為已對第一審判決之違背法令有具體之指摘，其上
    訴自難認為合法。
三、經查，本件訴訟標的金額為新台幣（下同）23,038元，未逾
    100,000元，依民事訴訟法第436條之8第1項規定，訴訟標的
    金額未逾100,000元，應適用小額訴訟程序。次查，觀諸本
    件上訴人前述上訴狀所載內容，並未具體表明原審判決有何
    不適用法規或適用法規不當之情形等民事訴訟法第469條所
    列違背法令事由，或依訴訟資料可認為原判決有違背法令等
    具體事實，而僅係就事實之認定再為爭執，是上訴人提起本
    件上訴，既未指摘原審判決有何違背法令之情事，參酌上開
    說明，上訴人提出本件上訴，即屬不合法，不應准許，應予
    駁回。
四、本件第二審訴訟費用確定為新台幣1,500元。
五、據上論結，本件上訴不合法，依民事訴訟法第436條之32第1
    項、第2項、第444條第1項、第436條之19第 1項、第95條、
    第78條，裁定如主文。
中    華    民    國    99    年    2     月    24    日
                        民事第六庭      法官  朱漢寶
                                        法官  陶亞琴
                                        法官  林麗真
以上正本係照原本作成。
本件不得上訴。
中    華    民    國    99    年    2     月    24    日
                                      書記官  黃靖雅

司法院資訊處製作；財團法人民間司法改革基金會備份。
